
## Calcul de l'indicateur de fusion

Etant donn√© que nous cherchons √† pr√©dire la fusion des couples de communes, nous allons cr√©er une variable indicatrice de fusion.
Pour cela, nous utilisons de nouveau le package COGugaison.

Nous prenons la base qui recense, d'une ann√©e √† l'autre, les fusions / d√©fusions.
Dans notre cas, nous prenons les ann√©es 2015-2016 et 2016-2017 ainsi que les variables codgeo_2016, codgeo_2017 et typemodif.

```{r}
#Base des fusions/d√©fusions d'une ann√©e √† l'autre
head(PASSAGE_2016_2017_insee)
PASSAGE_2016_2017_insee<-PASSAGE_2016_2017_insee
```

Puis, nous filtrons uniquement sur les fusions.
```{r}
fusion_2016_2017<-filter(PASSAGE_2016_2017_insee,typemodif=="f")
```

Nous splitons les bases afin de recr√©er les couples de communes et nous ne gardons que les couples diff√©rents 
```{r}
##cr√©ation d'un indicateur de fusion selon l'ann√©e
temp<-split(fusion_2016_2017,fusion_2016_2017$cod2017)
temp1<-lapply(temp,function(x) expand.grid(x[,1],x[,1]))
fusion_2016_2017_bis<-bind_rows(temp1)
fusion_2016_2017_bis<-subset(fusion_2016_2017_bis,!Var1==Var2)
```

Enfin, nous cr√©ons un indicateur de fusion sur chaque base qui vaut "1" quand il y a fusion "0" sinon.  
Puis nous r√©int√©grons l'information dans notre base de travail

```{r}
fusion_2016_2017_bis$fusion_2016<-1

couples_ebh<-merge(couples,fusion_2016_2017_bis,
                   by.x=c("codgeo1","codgeo2"),by.y=c("Var1","Var2"),all.x=T)
couples_ebh$fusion_2016<-ifelse(is.na(couples_ebh$fusion_2016),yes=0,no=couples_ebh$fusion_2016)


```

Nous avons donc:
```{r}
f2015<-as.data.frame(table(base$fusion_2015))
names(f2015)<-c("type_fusion","annee_2015_2016")

f2016<-as.data.frame(table(base$fusion_2016))
names(f2016)<-c("type_fusion","annee_2016_2017")

fglobal<-as.data.frame(table(base$fusion))
names(fglobal)<-c("type_fusion","annee_2015_2017")

fglobal_bis<-merge(fglobal,f2015,by.x="type_fusion",all.x=T)
fglobal_bis<-merge(fglobal_bis,f2016,by.x="type_fusion",all.x=T)
fglobal_bis

```
Les fusions reprÈsentent 1 774 couples de communes sur 109 082 au total soit 1,6% de la base. Ce qui est trËs faible.  
