
## Calcul de l'indicateur de fusion

Etant donné que nous cherchons à prédire la fusion des couples de communes, nous allons créer une variable indicatrice de fusion.
Pour cela, nous allons de nouveau utiliser le package COGugaison.

Nous prenons la base qui recense, d'une année à l'autre, les fusions / défusions.
Dans notre cas, nous prenons les années 2015-2016 et 2016-2017 ainsi que les variables codgeo_2016, codgeo_2016 et typemodif.

```{r}
#Base des fusions/défusions d'une année à l'autre
head(PASSAGE_2016_2017_insee)
PASSAGE_2016_2017_insee<-PASSAGE_2016_2017_insee
```

Puis, nous filtrons uniquement sur les fusions.
```{r}
fusion_2016_2017<-filter(PASSAGE_2016_2017_insee,typemodif=="f")
```

Nous splitons les bases afin de recréer les couples de communes et nous ne gardons que les couples différents 
```{r}
##création d'un indicateur de fusion selon l'année
temp<-split(fusion_2016_2017,fusion_2016_2017$cod2017)
temp1<-lapply(temp,function(x) expand.grid(x[,1],x[,1]))
fusion_2016_2017_bis<-bind_rows(temp1)
fusion_2016_2017_bis<-subset(fusion_2016_2017_bis,!Var1==Var2)
```

Enfin, nous créons un indicateur de fusion sur chaque base qui vaut "1" quand il y a fusion "0" sinon
puis nous réintégrons l'information dans notre base de travail

```{r}
fusion_2016_2017_bis$fusion_2016<-1

couples_ebh<-merge(couples,fusion_2016_2017_bis,
                   by.x=c("codgeo1","codgeo2"),by.y=c("Var1","Var2"),all.x=T)
couples_ebh$fusion_2016<-ifelse(is.na(couples_ebh$fusion_2016),yes=0,no=couples_ebh$fusion_2016)


```

Nous avons donc:
```{r}
f2015<-as.data.frame(table(base$fusion_2015))
names(f2015)<-c("type_fusion","annee_2015_2016")

f2016<-as.data.frame(table(base$fusion_2016))
names(f2016)<-c("type_fusion","annee_2016_2017")

fglobal<-as.data.frame(table(base$fusion))
names(fglobal)<-c("type_fusion","annee_2015_2017")

fglobal_bis<-merge(fglobal,f2015,by.x="type_fusion",all.x=T)
fglobal_bis<-merge(fglobal_bis,f2016,by.x="type_fusion",all.x=T)
fglobal_bis

```